臺灣臺中地方法院民事判決　　　　　　100年度勞訴字第54號
　　原　　　告　張漢經
　　訴訟代理人　曾耀聰　律師
　　被　　　告　遠傳保全股份有限公司
　　法定代理人　王隆基
上列當事人間請求確認僱傭關係存在等事件，本院於民國100年7
月21日言詞辯論終結，判決如下：
    主      文
確認原告與被告間之僱傭關係存在。
被告應自民國99年1月4日起至復職之日止，按月於次月10日給付
原告新臺幣貳萬肆仟元，及自各期應給付日之翌日起至清償日止
，按週年利率百分之五計算之利息。
訴訟費用由被告負擔。
    事實及理由
甲、程序事項：
    按確認法律關係之訴，非原告有即受確認判決之法律上利益
    者，不得提起之，民事訴訟法第247條第1項前段定有明文。
    所謂即受確認判決之法律上利益，係指法律關係之存在與否
    不明確，致原告在私法上之地位有受侵害之危險，而此危險
    得以對於被告之確認判決除去之者而言。查原告主張與被告
    公司間有僱傭關係存在，被告公司則否認之，認已合法解僱
    原告。故兩造間之僱傭關係存在與否不明確，原告在法律上
    之地位自有不安狀態存在，且此種不安之狀態，能以確認判
    決將之除去，是認原告提起本件訴訟有確認利益，程序上應
    予准許，合先敘明。
乙、實體事項：
壹、原告主張：
一、原告原任職於被告公司擔任大樓管理員工作，每月薪資新臺
    幣（下同）24,000元。惟工作至民國（下同）99年1月3日，
    當時原告已在被告公司工作三年多，被告公司突然將原告解
    僱。然被告公司解僱原告，並無理由，為此，原告曾申請臺
    中市勞資關係協會協調，惟被告公司雖承認原告本系該公司
    之員工，然仍認為該公司已合法解僱原告，致協調無法成立
    。從而，請求確認原告與被告公司間之僱傭關係存在，被告
    公司並應自99年1月4日起，按月於次月10日即原本發薪日，
    給付原告每月原本工資24,000元。
二、對被告抗辯之陳述：
  (一)原告受僱於被告公司，於99年1月3日解僱前，已任職3年8個
    月。被告公司於98年12月底，因住戶對原告表現有意見，而
    由被告公司幹部通知原告不用上班，99年1月1日至1月3日係
    讓原告交班用，之後原告改任職於遠崴公司。
  (二)原告從未在遠崴公司上班，當初係被告公司之人員告知原告
    ，其服務之建晟社區要改成遠崴公司值勤，99年1月 1日至1
    月 3日應係遠崴公司已進駐，原告於此三天職務交接，而非
    原告從被告公司又受僱於遠崴公司。
三、並聲明：
  (一)確認原告與被告間之僱傭關係存在。
  (二)被告應自99年1月4日起，至復職之日止，按月於次月10日給
    付原告24,000元，及自各期應給付日之翌日起至清償日止，
    按年利率百分之五計算之利息。
  (三)訴訟費用由被告負擔。
貳、被告則以：
一、被告公司目前仍在經營，並無改成遠崴公司。被告公司解僱
    原告係因其於社區表現不佳，於值班時睡覺，且原告服務之
    社區管委會亦因此與被告公司解約。
二、並聲明：
  (一)原告之訴駁回。
  (二)訴訟費用由原告負擔。
、本件經兩造整理並協議簡化爭點如下（依民事訴訟法第270
    條之1第3項之規定，當事人就其主張之爭點，經依同條第1
    項第3款或第2項為協議者，應受其拘束。但經兩造同意變更
    ，或因不可歸責於當事人之事由或依其他情形協議顯失公平
    者，不在此限。）：
一、兩造不爭執之事項（本院逕採為判決之基礎，毋庸證明）：
  (一)原告自95年 5月間受僱於被告公司，並被派至臺中市建晟社
    區服務，擔任保全人員，至98年12月31日，服務約3年8月，
    每個月之薪資為24,000元。
  (二)98年12月底，被告公司通知原告不用再上班，99年1月1日起
    至99年1月3日原告至建晟社區辦理交班程序。
二、兩造爭執之事項（本院判斷）：
  (一)被告解僱原告是否有理由？
肆、本院之判斷：
一、本院認為被告於99年1月3日解僱原告，並無理由，茲分述理
    由如下：
  (一)按雇主非有「一、歇業或轉讓時。二、虧損或業務緊縮時。
    三、不可抗力暫停工作在一個月以上時。四、業務性質變更
    ，有減少勞工之必要，又無適當工作可供安置時。五、勞工
    對於所擔任之工作確不能勝任時」情形之一者，雇主不得預
    告勞工終止勞動契約；勞工有「一、於訂立勞動契約時為虛
    偽意思表示，使雇主誤信而有受損害之虞者。二、對於雇主
    、雇主家屬、雇主代理人或其他共同工作之勞工，實施暴行
    或有重大侮辱之行為者。三、受有期徒刑以上刑之宣告確定
    ，而未諭知緩刑或未准易科罰金者。四、違反勞動契約或工
    作規則，情節重大者。五、故意損耗機器、工具、原料、產
    品，或其他雇主所有物品，或故意洩漏雇主技術上、營業上
    之秘密，致雇主受有損害者。六、無正當理由繼續曠工三日
    ，或一個月內曠工達六日者」情形之一者，雇主得不經預告
    終止契約，勞動基準法第11條、第12條第 1項固分別定有明
    文。
  (二)次按當事人主張有利於己之事實者，就其事實有舉證之責任
    。但法律別有規定，或依其情形顯失公平者，不在此限，民
    事訴訟法第 277條定有明文。本件被告雖主張被告公司目前
    仍在經營，並無改成遠崴公司。被告公司解僱原告係因其於
    社區表現不佳，於值班時睡覺，且原告服務之社區管委會亦
    因此與被告公司解約等語。惟，被告並未舉證以實其說，且
    經本院於100年6月29日言詞辯論期日當場詢問被告訴訟代理
    人「原告主張是非法解僱，不符合勞基法的規定，有何意見
    ？被告是否可以舉證是否合法解原告？」，被告訴訟代理人
    則表示要回去詢幹部才能陳述等語（本院卷第35頁）。嗣於
    100年7月21日言詞辯論期日被告訴訟代理人僅陳都找不資料
    等語（本院卷第37頁）。是被告即無法就其主張合法解僱舉
    證以實其說，則原告主張被告係屬非法解僱，即堪採信為真
    實。
  (三)兩造對於下列事實不爭執：
    (1)原告自95年 5月間受僱於被告公司，並被派至臺中市建晟
      社區服務，擔任保全人員，至98年12月31日，服務約3年8
      月，每個月之薪資為24,000元（此另有原告提出之薪資條
      影本三件附卷可稽，本院卷第5頁）。
    (2)98年12月底，被告公司通知原告不用再上班，99年1月1日
      起至99年1月3日原告至建晟社區辦理交班程序。
  (四)綜上，被告解僱原告即屬非法，則原告請求確認與被告間僱
    傭關係存在，即屬有據。
二、綜合上述，原告本於僱傭關係之法律關係，請求確認原告與
    被告間之僱傭關係存在；及被告應自99年1月4日起，至復職
    之日止，按月於次月10日給付原告24,000元，及自各期應給
    付日之翌日起至清償日止，按年利率百分之五計算之利息，
    為有理由，應予准許。
三、本件事證已臻明確，兩造其餘攻擊防禦方法，核與判決結果
    不生影響，爰不逐一論述。
伍、訴訟費用負擔之依據：民事訴訟法第78條。
中    華    民    國   100    年    8     月    19    日
                  民事第一庭  法  官  顏世傑
正本係照原本作成。
如對本判決上訴，須於判決送達後20日內向本院提出上訴狀。如
委任律師提起上訴者，應一併繳納上訴審裁判費。
中    華    民    國   100    年    8     月    19    日
                              書記官  賴亮蓉